【裁判字號】    95,上訴,555
【裁判日期】    950524
【裁判案由】    毒品危害防制條例
【裁判全文】
臺灣高等法院臺中分院刑事判決         95年度上訴字第555號
上  訴  人
即  被  告  丙○○
                    樓
                    （另案在臺灣臺中監獄台中分監執行）
選任辯護人  謝英吉律師
上列上訴人因違反毒品危害防制條例案件，不服臺灣臺中地方法
院94年度訴字第2730號中華民國95年1月11日第一審判決 （起訴
案號：臺灣臺中地方法院檢察署94年度偵字第11607號 ），提起
上訴，本院判決如下：
    主  文
原判決關於丙○○部分撤銷。
丙○○共同連續販賣第一級毒品，處有期徒刑拾年拾月；扣案之
門號0000000000號行動電話手機壹支（含ＳＩＭ卡壹
枚，嗣更改門號為0000000000號）及販賣第一級毒品
所得新臺幣貳萬陸仟伍佰元均沒收；販賣第一級毒品所得如全部
或一部不能沒收時，以其財產抵償之。
    事  實
一、丙○○綽號娃娃，基於意圖營利而販賣第一級毒品海洛因之
    概括犯意，自民國九十三年十二月間某日起，至九十四年七
    月十四日前某日止，連續以重量一錢新臺幣（下同）一萬六
    千元之代價，在臺中市○○路之全家便利商店前，向綽號「
    建文」之姓名年籍不詳之已成年男子，販入數量不詳之第一
    級毒品海洛因多次（部分供其自行施用及無償轉讓予劉禪
    施用之用，部分供其販賣之用。丙○○施用第一級毒品部分
    ，業經臺灣臺中地方法以九十四年度訴字第三○五六號判處
    有期徒刑八月確定）。隨即於九十四年一月間某日，由甲○○（甲○○施用第一、二級毒品部分，業經臺灣臺中地方法
    院以九十四年度毒聲字第八一五號裁定令入強制戒治處所，
    施以強制戒治確定）撥打由丙○○所使用之門號00000
    00000號行動電話（該門號行動電話係以丙○○之父即
    不知情之乙○○名義所租用，原由丙○○之兄趙振明所使用
    ，趙振明於九十三年十月八日，因案進入臺灣臺中看守所後
    ，將該門號行動電話交由丙○○繼續使用，趙振明販賣第一
    級毒品部分，業經臺灣臺中地方院以九十三年度訴字第二九
    六六號判處有期徒刑八年），向接聽該門號行動電話之丙○○表示，其欲向「阿明（即趙振明）」，以一萬八千元之代
    價，購買重量一錢之第一級毒品海洛因。雙方談妥後，即由
    丙○○於九十四年一月二十五日晚上七時許，將重量一錢之
    第一級毒品海洛因，送至臺中縣梧棲鎮某便利商店前，交付
    予甲○○，供甲○○施用，丙○○並向甲○○收取一萬八千
    元之現金，憑資牟利，丙○○因此獲取一萬八千元之販賣第
    一級毒海洛因所得（未據扣案）。
二、劉禪（業據原審判處有期徒刑四年確定）綽號三八，因無
    力購買第一級毒品海洛因施用，為使丙○○同意免費提供第
    一級毒品海洛因供其施用，乃基於與丙○○共同意圖營利而
    販賣第一級毒品海洛因之概括犯意聯絡，自九十三年十二月
    間某日起，至九十四年四、五月間某日止，連續以其所有之
    門號0000000000號行動電話（嗣更改門號為00
    00000000號），作為聯絡工具，受具有承前同一意
    圖營利而販賣第一級毒品概括犯意之丙○○所委託，先後三
    次向丙○○拿取數量不詳而以香煙盒包裝之第一級毒品海洛
    因後，再將之交付予丁○○（丁○○施用第一級毒品部分，
    業經臺灣臺中地方法院以九十四年度毒聲字第一二三九號裁
    定送觀察、勒戒確定），供丁○○施用。劉禪每次均向丁○○收取價金二千元後，再轉交付予丙○○，憑資謀利。丙○○以此方式，共計獲取六千元之販賣第一級毒品海洛因所
    得（未據扣案）。在此期間，丙○○基於轉讓第一級毒品海
    洛因之概括犯意，不定期地多次無償轉讓含有第一級毒品海
    洛因之香煙頭予劉禪（劉禪涉嫌施用第一級毒品部分，
    另由原審移送檢察官偵查）施用。
三、戊○○（業據原審判處有期徒刑三年十月，經上訴本院後旋
    撤回上訴而確定）係丙○○之兄趙振明之女友，知悉丙○○
    自趙振明於九十三年十月八日因案進入臺灣臺中看守所後，
    除自行施用第一級毒品海洛因外，尚有從事販賣第一級毒品
    海洛因之情事，乃基於與丙○○共同意圖營利而販賣第一級
    毒品海洛因之犯意聯絡，於九十四年五月十二日下午某時，
    接獲居住臺中縣大雅鄉某不詳地點之綽號「小雅（或稱：大
    雅，下稱：小雅）」之姓名年籍不詳之已成年女子來電表示
    其無法聯絡到丙○○，請戊○○代為向丙○○轉達要購買價
    值二千五百元之第一級毒品海洛因之意。戊○○乃先後於九
    十四年五月十二日下午六時十二分許、同日下午六時十九分
    許，以劉禪所有上開門號0000000000號行動電
    話，撥打由丙○○所使用上開門號0000000000號
    行動電話，轉知丙○○上開事項。隨即於九十四年五月十二
    日以後之某日，由具有承前同一意圖營利而販賣第一級毒品
    海洛因概括犯意之丙○○，以香煙盒包裝數量不詳之第一級
    毒品海洛因，寄放予戊○○，並由丙○○指示與其具有承前
    共同意圖營利而販賣第一級毒品海洛因概括犯意之劉禪，
    至臺中縣梧棲鎮梧棲國民小學附近之戊○○上班處所，向戊○○拿取由丙○○所寄放之上開第一級毒品海洛因，將之轉
    交予「小雅」，並向「小雅」收取二千五百元之價金，再將
    之轉交付予丙○○。丙○○因而獲得二千五百元之販賣第一
    級毒品海洛因所得（未據扣案）。劉禪如前所述，可自丙○○處，取得含有第一級毒品海洛因之香煙頭施用，而戊○○則未獲得任何利益。
四、嗣於九十四年七月十四日下午一時許，為警依監聽譯文所載
    內容，持搜索票至臺中縣梧棲鎮○○○街二二五號搜索並逮
    捕戊○○，復扣得劉禪所有供其與丙○○及戊○○共同犯
    販賣第一級毒品海洛因所用之門號0000000000號
    行動電話一支（含ＳＩＭ卡一枚，嗣於九十四年五月二十一
    日，申請更改門號為0000000000號）。隨即由戊○○帶同員警於同日下午二時許，至臺中縣龍井鄉○○路海
    埔巷七號，緊急搜索及逕行拘提劉禪。再由戊○○、劉
    禪二人帶同員警至臺中縣沙鹿鎮○○街三九巷二號四○三室
    ，緊急搜索及逕行拘提丙○○。之後，戊○○、劉禪二人
    均向員警自白其等與丙○○共犯上開販賣第一級毒品海洛因
    之犯行，因而為警查獲該二人販賣第一級毒品海洛因來源之
    丙○○販賣上開第一級毒品海洛因之犯行。
五、案經臺中縣警察局移送臺灣臺中地方法院檢察署檢察官偵查
    起訴。
    理  由
一、訊據上訴人即被告丙○○固坦承其有多次免費提供含有第一
    級毒品海洛因之香煙頭予共同被告劉禪施用之事實，惟矢
    口否認有販賣第一級毒品海洛因之犯行，辯稱：伊有向綽號
    「建文」之姓名年籍不詳之已成年男子購買海洛因，係自己
    要施用，並未販賣予他人。伊於九十四年一月間，因積欠「
    建文」金錢，伊因而出借伊所使用門號000000000
    0號行動電話予「建文」使用，之後「建文」再將之返還予
    伊使用，故伊並未於九十四年一月間，以該門號行動電話與
    甲○○聯絡而販賣海洛因予甲○○。另劉禪亦未幫伊販賣
    海洛因，劉禪係跟伊說她沒有海洛因可用，很難過，要伊
    給她一些海洛因施用，伊才給她，伊未要求劉禪為伊交付
    海洛因予丁○○。又戊○○係跟伊說其友人「小雅」很難過
    ，一直拜託伊，伊始給她友人「小雅」海洛因，伊並未賺「
    小雅」之錢云云。
二、經查：
（一）被告丙○○雖辯稱：伊於遭員警緊急搜索及逕行拘提時，
      曾遭案外人即員警張紹恩毆打及恐嚇，伊始於警詢時及檢
      察官第一次偵查時自白犯行。又伊於警詢時及檢察官第一
      次偵查時毒癮發作，故伊於警詢時及檢察官第一次偵查時
      之供述，應無證據能力；另證人丁○○在檢察官偵查中之
      證言，因伊未在場，無行使反對詰問權之機會，其證言屬
      審判外之陳述，自不得作為證據云云。然查：被告丙○○
      於警詢時，其精神狀況良好，並未有毒癮發作之情事，僅
      有打哈欠之情事，且亦多次自由地在員警面前，點燃香煙
      吸食，其對於員警之詢問，均能依其本意回答，並多次於
      員警詢問有誤時，均能及時加以辯駁指正。詢問過程係全
      程錄音錄影（自九十四年七月十四日晚上八時二十三分許
      起，至同日晚上十時二十分許止），並無中斷，過程中亦
      有被告丙○○家屬到場，為其添加衣物，並未發現有員警
      對其恐嚇之情事，亦未見被告丙○○曾向員警表示其毒癮
      發作，不適合再接受詢問等情，業經原審勘驗被告丙○○
      之警詢光碟片屬實，並製有勘驗筆錄一份附卷可稽（見原
      審卷(三)第九七頁至第一三三頁），核與證人即製作被告丙○○警詢筆錄之員警張維忠、陳嘉興二人於原審審理時之
      證述相符（見原審卷(二)第二○七頁至第二一五頁）。另證
      人即員警張紹恩於原審審理時證稱：「我是支援緊急搜索
      及逕行拘提被告丙○○，過程中從未有恐嚇及毆打被告丙○○。況且我並非本案之主辦人員，並無必要、也不可能
      會恐嚇及毆打被告丙○○。」（見原審卷(二)第一○○頁至
      第一○六頁）等語，又證人即員警廖春福於原審審理時亦
      證稱：緊急搜索及逕行拘提過程中，並未看見張紹恩有恐
      嚇及毆打被告丙○○之情形等語（見原審卷(二)第八九頁至
      九八頁）。而被告丙○○於警詢後，經警移送檢察官於九
      十四年七月十五日訊問時，並未向檢察官表示其於警詢時
      有毒癮發作，及其於為警緊急搜索及逕行拘提時，為警恐
      嚇及毆打之情事，其反向檢察官坦承有販賣第一級毒品海
      洛因之犯行等情（見第一一六０七號偵查卷第一七頁至第
      二一頁）。嗣其於原審羈押訊問時，亦未向原審法院法官
      表示其於警詢時及檢察官為上開偵查時，有毒癮發作，及
      其於為警緊急搜索及逕行拘提時，為警恐嚇及毆打之情事
      ，其反而供稱：對警詢筆錄沒有意見，實在等情（見第一
      一六０七號偵查卷第七六頁至第七八頁）。且其於當日另
      因施用毒品案件，經檢察官聲請原審裁定將其送觀察、勒
      戒，接受原審法院訊問時，尚能向原審法院法官清楚表示
      ：伊於八十九年六、七月間，曾經強制戒治完畢等語（見
      原審卷(二)第一三九頁、第一四○頁），益徵被告丙○○上
      開所辯，顯與一般被告經警刑求之自白或非任意性自白後
      ，經檢察官及法官告知已於警詢時自白犯行時，均會及時
      向檢察官及法官表示有遭刑求而自白或非任意性自白之常
      情，有所違悖。是其上開所辯其自白之非出於其任意性，
      顯係其事後卸責之詞，自不足取。另證人丁○○於檢察官
      偵查中之陳述，係經檢察官依法命具結，有證人結文附卷
      可稽（見第一一六０七號偵查卷第一一五頁），而其與被
      告又無仇怨存在，且該陳述係出於其任意性所為，並無顯
      有不可信之情況，其上開於偵查中所為之證言，依刑事訴
      訟法第一百五十九條之一第二項之規定，自得採為證據。
      是被告辯稱：證人丁○○在檢察官偵查中之證言，因伊未
      在場，無行使反對詰問權之機會，其證言屬審判外之陳述
      ，自不得作為證據云云，亦不足採。
（二）被告丙○○於上揭時地販賣第一級毒品海洛因予甲○○，
      並連續多次以重量每錢一萬六千元之代價，在臺中市○○
      路之全家便利商店前向綽號「建文」之姓名年籍不詳之已
      成年男子，販入第一級毒品海洛因事實，業據被告丙○○
      於警詢時坦承不諱（見台中縣警察局中縣警刑三字第０九
      四０００一二八００號刑案偵查卷第三頁、第四頁），並
      經原審勘驗上開警詢光碟結果，被告確有上述之自白，而
      製有勘驗筆錄可稽（見原審卷(三)第一○五頁、第一一三頁
      至第一一六頁）。另證人甲○○曾於九十四年一月間某日
      ，撥打門號0000000000號行動電話，向接聽該
      門號行動電話之男子，表示其欲向「阿明（即趙振明）」
      ，以一萬八千元之代價，購買重量一錢之第一級毒品海洛
      因，雙方談妥後，隨即於九十四年一月二十五日晚上七時
      許，由該男子將重量一錢之第一級毒品海洛因，送至臺中
      縣梧棲鎮某便利商店前，交付予甲○○，並向甲○○收取
      一萬八千元之現金一情，業據證人甲○○於原審審理時證
      述綦詳（見原審卷(一)第二二○頁、第二二一頁，原審卷(二)
      第二四○頁至第二四四頁）。又上開門號0000000
      000號行動電話，於上開時間，係以被告丙○○及趙振
      明之父乙○○名義所租用，惟係由被告丙○○使用一情，
      業據被告丙○○於原審供述甚明（見原審卷(一)第二五頁）
      ，並有行動電話基本資料一紙附卷可稽 ( 見原審卷(一)第
      九九頁、第一○○頁）。另上開門號000000000
      0號行動電話於九十三年十月八日以前，原係由被告丙○○之兄趙振明所使用一情，亦據證人甲○○於原審院審理
      時證述無訛（見原審卷(一)第二二○頁、第二二一頁，原審
      卷(二)第二四○頁至第二四四頁）。而趙振明業於九十三年
      十月八日因案進入臺灣臺中看守所一情，業據證人趙振明
      於原審審理時證述明確（見原審卷(二)第二三七頁），並有
      臺灣高等法院在監在押全國紀錄表一紙附卷可稽。是證人
      趙振明於原審審理時證稱：「上開門號之行動電話並非由
      我所使用，我亦未於進入臺灣臺中看守所後，將之轉交予
      被告丙○○使用。」云云（見原審卷(二)第二三七頁、第二
      三八頁），顯係迴護被告丙○○之詞，核與事實不符，自
      不足採。又甲○○曾因施用第一、二級毒品案件，業經原
      審法院以九十四年度毒聲字第八一五號裁定令入強制戒治
      處所，施以強制戒治確定一情，有臺灣高等法院前案紀綠
      表、刑事裁定各一份附卷可稽（見原審卷(一)第一三五頁、
      第一三六頁，原審卷(三)第七八頁）。綜上等情，足認上開
      門號0000000000號行動電話應原由被告丙○○
      之兄趙振明所使用，惟證人趙振明於九十三年十月八日，
      因案進入臺灣臺中看守所後，已將該門號行動電話交由被
      告丙○○繼續使用。之後使用該門號行動電話，於上開時
      地，販賣第一級毒品海洛因予甲○○之男子，應為被告丙○○無訛。從而，被告丙○○於上開警詢時所為之自白，
      核與事實相符，自堪採信。是被告丙○○上開所辯稱：伊
      有向綽號「建文」之姓名年籍不詳之已成年男子購買海洛
      因，係自己要施用，並未販賣予他人。伊於九十四年一月
      間，因積欠「建文」金錢，伊因而出借伊所使用門號00
      00000000號行動電話予「建文」使用，之後「建
      文」再將之返還予伊使用，故伊並未於九十四年一月間，
      以該門號行動電話與甲○○聯絡而販賣海洛因予甲○○云
      云，自不足採。
（三）共同被告劉禪曾於上開時地，連續以其所有門號000
      0000000號行動電話，作為聯絡工具，受被告丙○○之委託，先後三次向被告丙○○拿取數量不詳以香煙盒
      包裝之第一級毒品海洛因後，再將之交付予丁○○，供丁○○施用，共同被告劉禪每次均向丁○○收取價金二千
      元後，再轉交付予被告丙○○，販毒所得共計六千元均由
      被告丙○○取得，而在此期間，被告丙○○則不定期地多
      次免費提供含有第一級毒品海洛因之香煙頭予共同被告劉
      禪施用之事實，業據證人即共同被告劉禪於原審審理
      時證述明確（見原審卷(四)第二五頁至第三二頁），核與證
      人丁○○於偵查中所證述之情節相符（見偵字第一一六○
      七號偵查卷第一一一頁至第一一三頁）。另丁○○施用第
      一級毒品部分，業經原審法院以九十四年度毒聲字第一二
      三九號裁定送觀察、勒戒確定一情，有臺灣高等法院前案
      紀錄表、刑事裁定各一紙附卷可稽（見原審卷(一)第一三二
      頁、原審卷(三)第七四頁）。而證人丁○○與被告丙○○間
      並無仇怨存在，當無故意杜詞誣陷被告丙○○之理。且證
      人即共同被告劉禪與被告丙○○間並無仇怨存在，其應
      當不致僅為誣陷被告丙○○，並配合證人丁○○之證言，
      而自白渠有共同參與販賣第一級毒品海洛因予丁○○之犯
      行，致其亦成為販賣第一級毒品罪之共犯。況被告丙○○
      於警詢時亦供稱：伊曾交付第一級毒品海洛因予被告劉
      禪，由被告劉禪負責交付予購買者，收取價金，轉交付
      予伊等情（見台中縣警察局中縣警刑三字第０九四０００
      一二八００號刑案偵查卷第四頁、第五頁），並經原審勘
      驗警詢光碟結果，被告丙○○確有上述之自白，有勘驗筆
      錄可稽（見原審卷(三)第一一八頁）。是被告丙○○上開所
      辯稱：劉禪並未幫伊販賣海洛因，劉禪跟伊說她沒有
      海洛因可用，很難過，要伊給她一些海洛因施用，伊才給
      她，伊未要求劉禪為伊交付海洛因予丁○○云云，亦不
      足採。
（四）共同被告戊○○曾於九十四年五月十二日下午某時，接獲
      「小雅」來電表示其無法聯絡到被告丙○○，請共同被告
      戊○○代為向被告丙○○轉達要購買價值二千五百元之第
      一級毒品海洛因之意，被告戊○○先後於九十四年五月十
      二日下午六時十二分許、同時十九分許，以被告劉禪所
      有門號0000000000號行動電話，撥打被告丙○○所使用門號0000000000號行動電話，轉知被
      告丙○○上開事項，隨即於九十四年五月十二日以後之某
      日，由被告丙○○將以香煙盒包裝之數量不詳之第一級毒
      品海洛因，寄放予共同被告戊○○，並由被告丙○○指示
      被告劉禪，至臺中縣梧棲鎮梧棲國民小學附近之共同被
      告戊○○上班處所，向共同被告楊佳佩拿取由被告丙○○
      所寄放之上開第一級毒品海洛因，再將之交付予「小雅」
      ，並向「小雅」收取二千五百元之價金，將之轉交予被告
      丙○○，被告丙○○共計獲得二千五百元之販毒所得，共
      同被告劉禪因而可自被告丙○○處，取得含有第一級毒
      品海洛因之香煙頭施用，而被告戊○○則未獲得任何利益
      之事實，業據共同被告戊○○於警詢、偵查及原審院羈押
      訊問時陳述甚明（見台中縣警察局中縣警刑三字第０九四
      ０００一二八００號刑案偵查卷第十二頁，偵字第一一六
      ○七號偵查卷第二○頁、第七九頁、第八○頁），核與共
      同被告劉禪於偵查時之自白（見偵字第一一六０七號偵
      查卷第一九頁）相符，並有共同被告戊○○與被告丙○○
      通話之監聽譯文附卷可稽（見台中縣警察局中縣警刑三字
      第０九四０００一二八００號刑案偵查卷第七四頁。而被
      告丙○○於警詢時亦供稱：伊曾將第一級毒品海洛因置於
      被告戊○○處，再轉交由被告劉禪將之送給購毒者等語
      （見台中縣警察局中縣警刑三字第０九四０００一二八０
      ０號刑案偵查卷第四頁、第五頁），並經原審勘驗警詢光
      碟結果，被告丙○○確有上述之自白，有勘驗筆錄可稽（
      見原審卷(三)第一一八頁）。雖共同被告楊佳佩以證人身分
      於本院審理時改證稱：伊並不知上開香煙盒內所裝之物品
      係何物，伊係要被告丙○○將施用之毒品二千元撥給「小
      雅」吃，並非要賣云云，然查：證人即共同被告楊佳佩於
      警詢時、偵查中及原審羈押訊問時之上開陳述，並無證據
      顯示係出於不正方法取得，而上開陳述又與共同被告劉
      禪於偵查之自白，及被告丙○○於警詢時之自白相符，亦
      與上開監聽譯文所載內容相符。又證人即共同被告楊佳佩
      於警詢時之先前陳述，係具有較可信之特別情況，且為證
      明被告丙○○上開販賣第一級毒品事實存否所必要，自得
      採為證據。足見共同被告楊佳佩以證人身分在本院所為之
      上開證言，核與事實不符，顯係迴護被告丙○○之詞，自
      不足採。從而被告丙○○上開所辯稱：戊○○係跟伊說其
      友人「小雅」很難過，一直拜託伊，伊始給其友人「小雅
      」她朋友海洛因，伊並未賺「小雅」之錢云云，顯係卸責
      之詞，亦不足採。
（五）此外，復有行動電話基本資料一紙附卷可稽，及門號00
      00000000號行動電話一支（含ＳＩＭ卡一枚，嗣
      於九十四年五月二十一日申請更改門號為0000000
      000號）扣案可資佐證。另查被告丙○○係以每錢一萬
      六千元之代價，向「建文」販入第一級毒品海洛因，再以
      每錢加價二千元即一萬八千元之代價販售予他人，賺取差
      價二千元一情，業據被告丙○○於警詢時坦承不諱（見台
      中縣警察局中縣警刑三字第０九四０００一二八００號刑
      案偵查卷第四頁），並經原審勘驗警詢光碟結果，被告丙○○確有上述之自白，有勘驗筆錄可稽（見原審卷(三)第一
      一三頁、第一一四頁），足認被告丙○○確係意圖營利而
      販賣第一級毒品海洛因無訛。
（六）綜上所述，被告丙○○上開所辯，均不足採信，本案事證
      明確，被告丙○○之犯行洵堪認定。從而被告丙○○聲請
      傳喚證人甲○○、劉禪及丁○○，已無必要，自不應准
      許。
二、核被告丙○○所為，係犯毒品危害防制條例第四條第一項販
    賣第一級毒品罪及同條例第八條第一項轉讓第一級毒品罪。
    被告丙○○就販賣第一級毒品予丁○○部分，與共同被告劉
    禪間，有犯意之聯絡及行為之分擔，均為共同正犯。被告
    丙○○就販賣第一級毒品予「小雅」部分，與共同被告劉
    禪、楊佳佩間，有犯意之聯絡及行為之分擔，均為共同正犯
    。被告丙○○先後多次販賣第一級毒品海洛因行為，時間緊
    接，犯罪構成要件相同，顯係基於概括犯意反覆為之，為連
    續犯，應依刑法第五十六條規定，以一罪論，除法定本刑為
    死刑、無期徒刑依法不得加重外，應就罰金部分加重其刑。
    被告丙○○先後多次轉讓第一級毒品海洛因之行為，時間緊
    接，犯罪構成要件相同，顯係基於概括犯意反覆為之，為連
    續犯，應依刑法第五十六條規定，以一罪論，並加重其刑。
    其所犯上開二罪間，有方法、結果之牽連關係，為牽連犯，
    應依刑法第五十五條之規定，從較重之販賣第一級毒品一罪
    處斷。另查：被告丙○○所犯轉讓第一級毒品部分，雖未經
    起訴，惟因此部分犯行與上開已起訴成罪之販賣第一級毒品
    海洛因犯行間，具有牽連犯之裁判上一罪關係，為起訴效力
    所及，本院自得併予審判。又被告丙○○販賣第一級毒品予
    甲○○之犯行部分，雖未起訴，然此部分之犯行，與上開已
    起訴成罪之販賣第一級毒品海洛部分，有連續犯之裁判上一
    罪關係，為起訴效力所及，並經原審到庭實行公訴之檢察官
    於原審審理時予以補充及論告（見原審卷(三)第一六一頁、第
    二○八頁、原審卷(四)第四頁），本院亦得併予審判，附此敘
    明。原審審理結果，認被告丙○○部分罪證明確，予以論罪
    科刑，固非無見，惟原審既認被告丙○○所犯販賣第一級毒
    品罪，與共同被告戊○○、劉禪間，有犯意之聯絡及行為
    之分擔，均為共同正犯，自應在原判決主文項所記載「連續
    販賣第一級毒品」之前，記載「共同」等字，以表示被告丙○○係共同正犯，惟原判決竟在主文項漏載「共同」等字，
    自有未洽。被告丙○○執前詞上訴指摘原判決關於其部分有
    所不當，雖為無理由，然原判決關於被告丙○○部分既有上
    開可議之處，即屬無可維持，自應就原判決關於被告丙○○
    部分撤銷改判。查被告丙○○已於警詢時自白犯罪，其販賣
    所得僅二萬六千五百元，販賣之對象僅三人，其販賣所得非
    鉅，相較於長期、大量販賣毒品之真正毒梟而言，其對社會
    秩序與國民健康之危害，顯然較不成比例，倘科以法定本刑
    無期徒刑或死刑，未免過苛，且無從與真正長期、大量販毒
    之惡行區別，是本院衡其犯罪情狀，認被告丙○○若科以最
    輕本刑無期徒刑，仍屬過重，在客觀上應足以引起一般人之
    同情，爰依刑法第59條之規定，就被告丙○○販賣第一級毒
    品部分酌量減輕其刑，乃先加重後減輕之。爰審酌被告丙○○正值年青力壯，為圖謀不法之利益，竟殘害他人之身心健
    康、其犯罪所得為二萬六千五百元、犯後態度等一切情狀，
    量處如主文第二項所示之刑。至被告丙○○自行販賣第一級
    毒品海洛因所得一萬八千元、其與共同被告劉禪共同販賣
    第一級毒品海洛因所得六千元，及其與共同被告戊○○、劉
    禪二人共同販賣第一級毒品海洛因所得二千五百元，均應
    依毒品危害防制條例第十九條第一項規定宣告沒收，如全部
    或一部不能沒收時，以其財產抵償之。至於九十四年七月十
    四日為警扣案之被告丙○○所有四萬九千二百元現金，被告
    丙○○堅詞否認該部分現金即為其上開販賣第一級毒品海洛
    因之所得，此外復無證據足以證明該扣案之現金，係屬被告
    丙○○上開販賣第一級毒品海洛因之所得二萬六千五百元，
    自無法就扣案之現金，逕予以宣告沒收。至扣案之門號00
    00000000號行動電話手機一支（含ＳＩＭ卡一枚，
    嗣更改門號為0000000000號），係屬共犯劉禪
    所有，供渠與被告丙○○及共同被告戊○○共同犯販賣第一
    級毒品罪之用，自應依毒品危害防制條例第十九條第一項規
    定宣告沒收。被告丙○○用以犯販賣第一級毒品罪所用之門
    號0000000000號行動電話手機一支，係案外人乙○○所租用，原由被告丙○○之兄趙振明所使用，並無證據
    足以證明該手機確屬被告丙○○所有，況該手機亦非屬違禁
    物，自無法以宣告沒收，附此敘明。
三、(一)公訴意旨另以：被告丙○○自九十三年八、九月間起，至
    九十四年七月十四日止，與共同被告劉禪、戊○○共同基
    於意圖營利而販賣第一級毒品海洛因之概括犯意聯絡，以被
    告丙○○為首，共組販毒集團，共同連續在臺中縣、市等地
    ，以上開代價，多次販賣第一級毒品海洛因予紀梅淑、李文
    章、卓綜信、陳祈榮、蔡欽民及綽號「阿平」、「雄哥」、
    「清明」、「莉莉」、「黑如」等姓名年籍不詳之已成年人
    ，憑資牟利，因認被告丙○○此部分另涉犯毒品危害防制條
    例第四條第一項之共同販賣第一級毒品罪嫌云云。(二)公訴人
    認被告丙○○涉有上開犯行，無非係以：被告丙○○及共同
    被告劉禪二人於警詢時、檢察官第一次偵查時之自白及監
    聽譯文及簡訊內容為據。(三)訊據被告丙○○堅決否認有上開
    犯行，辯稱：伊並未販賣第一級毒品海洛因予上開之人等語
    。(四)經查：１、證人紀梅淑、李文章、卓綜信、陳祈榮及蔡
    欽民等五人於原審審理時均證稱其等從未向被告丙○○購買
    過第一級毒品海洛因等語（見原審卷(二)第二一六頁至第二二
    六頁、第二三一頁至第二三五頁，本院卷(三)第一六一頁至第
    一七一頁、第一七八頁至第一八三頁）。另公訴人所指之「
    阿平」、「雄哥」、「清明」、「莉莉」、「黑如」等成年
    人，卷內並無該等人之姓名年籍資料，可供本院調查。２、
    而依監聽譯文及簡訊內容所載，亦無法證明被告丙○○確有
    公訴人所指上開共同販賣第一級毒品海洛因之犯行。３、被
    告丙○○於警詢時固供稱：曾販賣第一級毒品予李文章、「
    雄哥」二人等語，惟其嗣後已翻異前詞而否認有販賣第一級
    毒品海洛因予該二人之事實。４、證人即共同被告劉禪就
    是否曾販賣交付第一級毒品海洛因予證人李文章一情，於原
    審審理時先後結述不一，相互歧異（見原審卷(二)第二三五頁
    ，原審卷(四)第二六頁），且與證人李文章於原審審理時之上
    開證言不符。是證人即共同被告劉禪該部分之證言是否屬
    實，則非無疑。５、綜上所述，足見被告丙○○於警詢時及
    檢察官第一次偵查時之上開自白，關於此部分，是否均確與
    事實相符，顯非無疑，尚難徒以被告丙○○有瑕疵之上開自
    白及證人即共同被告劉禪之上開可疑之證詞，即遽認被告
    丙○○確有公訴人所指上開犯行。此外，復查無其他積極證
    據足認被告丙○○確有公訴人所指上開犯行，本應就被告丙○○此部分之犯行為無罪之諭知，惟公訴人認被告丙○○此
    部分之犯行，與上開已起訴成罪之販賣第一級毒品部分，有
    連續犯之裁判上一罪關係，爰不另就被告丙○○此部分之犯
    行為無罪之諭知，附此敘明。
據上論斷，應依刑事訴訟法第369條第1項前段、第364條、第299
條第1項前段，毒品危害防制條例第4條第1項 、第8條第1項、第
19條第1項，刑法第11條前段、第28條、第56條 、第55條、第59
條，判決如主文。
本案經檢察官己○○到庭執行職務。
中    華    民    國    95    年    5    月   24      日
            刑事第八庭  審判長法  官  羅  得  村
                              法  官  劉  榮  服
                              法  官  巫  政  松
上列正本證明與原本無異。
如不服本判決應於收受送達後十日內向本院提出上訴書狀，其未
敘述上訴之理由者並得於提起上訴後十日內向本院補提理由書（
均須按他造當事人之人數附繕本）。
                              書記官  陳  妙  瑋
中    華    民    國    95    年    5    月    29     日
附錄論罪科刑法條
毒品危害防制條例第四條第一項
製造、運輸、販賣第一級毒品者，處死刑或無期徒刑；處無期徒
刑者，得併科新臺幣一千萬元以下罰金。
毒品危害防制條例第八條第一項
轉讓第一級毒品者，處一年以上七年以下有期徒刑，得併科新臺
幣一百萬元以下罰金。
                                                      Ａ


司法院資訊處製作；財團法人民間司法改革基金會備份。
